【裁判字號】    97,上易,1252
【裁判日期】    971111
【裁判案由】    傷害等
【裁判全文】
臺灣高等法院臺中分院刑事判決        97年度上易字第1252號
上  訴  人
即  被  告  甲○○
上列上訴人因傷害等案件，不服臺灣南投地方法院中華民國97年
5月28日第一審判決（民國97年度易字第269號，起訴案號：臺灣
南投地方法院檢察署民國97年度偵字第813、814號），提起上訴
，本院判決如下：
    主  文
上訴駁回。
    事  實  及  理  由
一、本案經本院審理結果，認第一審判決認事用法及量刑均無不
    當，應予維持，並引用第一審判決書記載之事實、證據及理
    由（詳如附件）。
二、被告後面之胎記係在腰部下方一點之位置，有照片在卷可稽
    ，被告穿衣服時該胎記不容易被看到，縱使被告穿著清涼之
    短上衣，一般人也不會去注意觀賞背部，至露背裝係裸露背
    部，不可能裸露至腰部以下，而透明衣服僅上衣較為透明而
    己，褲子不可能也是透明，該胎記位置係在腰部下方一點，
    穿褲子或裙子時均會遮住，外人不可能看到，從而乙○○能
    指出被告之該處有胎記，足以佐證被告與乙○○有相姦之行
    為，被告主張只要其穿著清涼之短上衣、露背裝或透明衣服
    ，一般人均足以見聞，自無可採。
三、被告主張其咬傷乙○○係出於正當防衛，當時並有報警，然
    南投縣政府警察局草屯分局檢附之員警職務報告書上記載：
    「警方到達現場時當事人(一)乙○○與當事人(二)甲○○因借錢
    糾紛引發傷害案件，雙方同處一室大聲咆哮，言詞爭辯。據
    當事人(二)甲○○表示，乙○○因酒後欲向其借錢未果，從該
    棟4樓追打其到7樓，何女手臂有紅腫抓傷之痕跡，另據當事
    人(一)乙○○表示其平日與甲○○有金錢上的往來，因有急用
    欲向甲○○商借，卻遭受拒絕心有不甘，才會與甲○○大打
    出手（莊男身上有酒氣，臉部有抓痕）」，有該職務報告書
    在卷足憑，可知當時係因被告與告訴人乙○○因借錢發生糾
    紛，被告有抓告訴人之臉部，否則告訴人臉部不會有抓痕，
    而告訴人也有抓被告之手臂，因被告之手臂有紅腫抓傷之痕
    跡，足見被告與告訴人當時係因借錢糾紛而互相毆打，由於
    互毆不得主張正當防衛，則被告辯稱其係正當防衛，即不足
    採信。
四、被告另要求傳訊證人楊文嘉，以證明告訴人係用力踹門之方
    式進入其房間，唯被告在本院準備程序時供稱證人楊文嘉當
    時沒有在現場看到，經本院訊以：「楊文嘉沒有在現場看到
    ，他能證明何事」時，被告答稱：「他可以證明我有打電話
    給他，告訴他乙○○踢壞門，侵入我住的地方，至於我咬乙
    ○○，楊文嘉並沒有在場看到」，由於被告在警方人員到場
    時，並沒有供稱乙○○踹門進入其房間，且楊文嘉又未在場
    親眼目睹，僅係聽被告以電話告知，因傳聞不得作為證據，
    本院認無傳訊之必要，另聲請傳訊警員林瑞堂，李清岩二人
    ，以證明其係正當防衛，由於本院已斟酌林瑞堂制作之職務
    報告書，故認亦無傳訊之必要，均併予敘明。
五、綜上所述，被告之上訴並無理由，應予駁回。又被告經合法
    傳喚無正當理由不到，不待其陳述逕行判決。
六、據上論斷，應依刑事訴訟法第373條、第371條、第368條 ，
    判決如主文。
本案經檢察官丙○○到庭執行職務。
中    華    民    國    97    年    11    月    11    日
            刑事第八庭  審判長法  官  羅  得  村
                              法  官  劉  榮  服
                              法  官  吳  進  發
上列正本證明與原本無異。
不得上訴。
                              書記官  陳  曉  青
中    華    民    國    97    年    11    月    11    日


司法院資訊處製作；財團法人民間司法改革基金會備份。
